臺灣板橋地方法院刑事附帶民事訴訟判決
原　　　告　乙○○
被　　　告　甲○○
　　　　　　　　　　（現羈押於臺灣臺北看守所）
上列被告因殺人未遂等案件（96年度訴字第2931號），經原告提
起附帶民事訴訟，本院判決如下：
    主      文
被告應給付原告新臺幣玖拾萬元及自民國九十六年十月九日起至
清償日止，按年息百分之五計算之利息。
原告其餘之訴駁回。
本判決第一項於原告以新臺幣拾萬元為被告供擔保後得假執行
。
原告其餘假執行之聲請駁回。
    事      實
甲、原告方面：
一、聲明：
（一）被告應給付原告新臺幣（下同）5,000,000 元及自訴狀繕
      本送達翌日起至清償日止，按年息百分之五計算之利息。
（二）願供擔保，請准宣告假執行。
二、陳述：被告對原告有起訴書所載之行為，爰依侵權行為損害
    賠償請求權之法律關係請求非財產上之損害賠償，求為判決
    如訴之聲明所示。
三、證據：引用刑事訴訟案件卷證。
乙、被告方面：
一、聲明：原告要求之金額過高，被告無法負擔。
二、陳述：被告沒有這麼多錢賠原告。
三、證據：引用刑事訴訟案件卷證。
    理      由
一、甲○○與乙○○為夫妻，二人間具有家庭暴力防治法第3 條
    第1 款所定之家庭成員關係，又甲○○因長期酗酒，已達「
    酒精成癮症候群」之診斷，且有忌妒妄想（懷疑乙○○有外
    遇）。緣甲○○因家庭暴力行為，曾於民國（下同）96年4
    月10日，經本院依家庭暴力防治法第14條規定，以96年度家
    護字第136 號民事通常保護令裁定令其不得直接或間接對乙
    ○○為騷擾行為，有效期間1 年，詎甲○○於96年4 月16日
    親自收受上開民事通常保護令而知悉該裁定內容後，竟仍分
    別為下述犯行：
（一）於飲酒後因「酒精成癮症候群」及忌妒妄想等精神障礙致
    　其辨識行為違法及依其辨識而行為之能力顯著降低之情況
    　下，在上揭保護令有效期內之96年6 月22日9 時許，於臺
      北縣新莊市○○路89號2 樓住所內，以「妳如果讓我去坐
      牢，等我出獄，我會讓妳生不如死」等以加害身體之事恐
      嚇、騷擾乙○○，並反覆以言語打擾正在家中工作之乙○
      ○，使乙○○心生恐懼，致生危害於安全，並因而違反本
      院所為上述裁定內容，乙○○乃於當日11時10分許報警處
      理。
（二）詎甲○○因懷恨乙○○一再向警方報案申告其家庭暴力案
      件，於飲酒後因「酒精成癮症候群」及忌妒妄想等精神障
      礙致其辨識行為違法及依其辨識而行為之能力顯著降低之
　　　情況下，在上揭保護令有效期內之96年6 月23日6 時50分
      許，另萌殺人之犯意，於臺北縣新莊市○○路89號3 樓，
      持鐵榔頭朝斯時於小孩房間內睡覺之乙○○頭部猛力敲擊
      數下，並因而打擾、製造使人心生畏怖之情境，違反本院
      所為上述裁定內容，乙○○驚醒後奮力抵抗，惟仍受有頭
      部多處裂傷、頭骨骨折、顱內出血等傷害。嗣乙○○逃至
      對面向父親黃復營（住於臺北縣新莊市○○路52號）求救
      ，經緊急送往行政院衛生署臺北醫院，醫治後始倖免於難
      。
二、上開犯罪事實業據本院96年度訴字第2931號刑事判決審認明
    確並論處罪刑，依刑事訴訟法第500 條前段之規定，應認原
    告之主張為真實。
三、按因犯罪而受損害之人，於刑事訴訟程序中得提起附帶民事
    訴訟，對於被告請求回復其損害，為刑事訴訟法第487 條第
    1 項所明定。又「不法侵害他人之身體、健康、名譽、自由
    、信用、隱私、貞操，或不法侵害其他人格法益而情節重大
    者，被害人雖非財產上之損害，亦得請求賠償相當之金額。
    」民法第195 條第1 項定有明文。從而本件原告本於上揭規
    定，以被告對原告之違反保護令、殺人未遂等行為，請求被
    告賠償非財產上損害，依法自屬有據。爰審酌被告為本件侵
    權行為實施之態樣、內容，並參酌原告之學歷為國中肄業，
    ，被告之學歷為國中畢業、經濟狀況（依本院依職權調取之
    稅務電子閘門財產所得調件明細表以觀，原告之財產總額為
    3939,000元，另被告則為1149,754元）及原告精神上所受痛
    苦程度等一切情狀，認原告請求被告給付非財產上之損害5,
    000,000 元顯屬過高，應以900,000 元為相當，至於逾此部
    分之請求，為無理由，應予駁回。又本件原告陳明願供擔保
    請准宣告假執行，經核於原告勝訴部分，並無不合，爰酌定
    相當擔保金額，併准許之；至原告敗訴部分，其假執行之聲
    請已失所附麗，應併予駁回。
據上論結，本件原告之訴，一部有理由，一部無理由，應依刑事
訴訟法第502 條第1 項、第2 項、第491 條第10款，民事訴訟法
第390 條第2 項，判決如主文。
中　　華　　民　　國　　96　　年　　11　　月　　27　　日
                  刑事第十五庭    審判長法?官  陳鴻清
                                        法?官  朱嘉川
                                        法?官  劉安榕
以上正本證明與原本無異。
對於本判決如不服非對刑事判決上訴時不得上訴，並應於送達後
10日內向本院提出上訴狀。
                                        書記官  莊川億
中　　華　　民　　國　　96　　年　　11　　月　　28　　日
